【裁判字號】    98,訴,3852
【裁判日期】    981123
【裁判案由】    毒品危害防制條例
【裁判全文】
臺灣板橋地方法院刑事判決              98年度訴字第3852號
公  訴  人  臺灣板橋地方法院檢察署檢察官
被      告  乙○○
上列被告因毒品案件，經檢察官提起公訴（98年度毒偵字第6467
號），本院以簡式審判程序審理，判決如下：
    主  文
乙○○施用第一級毒品，累犯，處有期徒刑柒月。又施用第二級
毒品，累犯，處有期徒刑參月。應執行有期徒刑捌月。
    事實及理由
一、本件係依刑事訴訟法第273 條之1 第1 項規定，以簡式審判
    程序審理判決，合先敘明。
二、本件除就證據部分加列：被告於本院自白（見98年11月16日
    準備程序筆錄、審理筆錄）外，其餘之犯罪事實、證據，均
    引用如附件起訴書之記載。
三、核被告乙○○所為，係犯毒品危害防制條例第10條第1 項、
    第2 項之罪，被告施用各該毒品前持有毒品之行為，為各該
    施用之高度行為所吸收，均不另論罪；所犯如上2 罪，犯意
    個別，行為互殊，為數罪，應予分論併罰。又被告有如起訴
    書所述前案，並經執行完畢，有本院98年11月16日查悉之臺
    灣高等法院被告前案紀錄表在卷可稽，其於有期徒刑執行完
    畢後之5 年以內，再故意犯本件有期徒刑以上之2 罪，均為
    累犯，應均依法加重其刑；爰審酌被告素行（詳參前述前案
    紀錄表）、動機、目的、施用毒品所生危害，以及犯罪後坦
    承犯行之態度，暨衡量施用毒品之屬性特質等一切情狀，酌
    情量處如主文所示之刑，並定其應執行刑。
據上論斷，應依刑事訴訟法第273 條之1 第1 項、第299 條第1
項前段、第310 條之2 、第454 條，毒品危害防制條例第10條第
1 項、第2 項，刑法第11條前段、第47條第1 項、第51條第5 款
，判決如主文。
本案經檢察官黃佳權到庭執行職務。
中    華    民    國    98    年    11    月    23    日
                        刑事第5 庭法  官  黎錦福
上列正本證明與原本無異。
如不服本判決，應於判決送達後10日內敘明上訴理由，向本院提
出上訴狀（應附繕本），上訴於臺灣高等法院。
                                  書記官  蔡麗春
中    華    民    國    98    年    11    月    23    日
附錄本案論罪科刑法條全文：
毒品危害防制條例第10條
施用第一級毒品者，處6 月以上5 年以下有期徒刑。
施用第二級毒品者，處3 年以下有期徒刑。
-------------------------------------------------------
附件：
臺灣板橋地方法院檢察署檢察官起訴書
                                    98年度毒偵字第6467號
    被      告  乙○○  女  32歲（民國○○年○月○○日生）
                        住臺北縣永和市○○路236巷1弄9號3
                          樓
                        居臺北縣土城市○○路○段12號2樓
                        國民身分證統一編號：Ｚ000000000號
上列被告因違反毒品危害防制條例案件，業經偵查終結，認應提
起公訴，茲將犯罪事實及證據並所犯法條分敘如下：
        犯罪事實
一、乙○○前於民國87年間，因施用毒品案件，經臺灣板橋地方
    法院裁定送觀察勒戒，因認有繼續施用毒品之傾向，經同法
    院以87年度毒聲字第3142號裁定令入戒治處所施以強制戒治
    ，於88年11月10日因戒治期滿執行完畢，經本署檢察官於88
    年12月8 日，以88年度戒毒偵字第203 號為不起訴處分確定
    ；又因施用毒品案件，經本署檢察官聲請強制戒治並起訴，
    經同法院以89年度毒聲字第4601號裁定令入戒治處所施以強
    制戒治，於90年8 月15日強制戒治期滿執行完畢，並以89年
    度訴字第1510號判處有期徒刑8 月、5 月，應執行有期徒刑
    11月確定，於91年11月30日執行完畢；復因施用毒品案件，
    經臺灣臺北地方法院判處有期徒刑10月、7 月，嗣減為有期
    徒刑5 月、3 月15日，並裁定應執行有期徒刑8 月確定，於
    96年11月6 日縮刑期滿執行完畢。詎猶不思戒絕毒癮，明知
    海洛因與甲基安非他命分別經毒品危害防制條例列為第一級
    與第二級毒品，不得施用、持有，竟基於施用第一級毒品海
    洛因與第二級毒品甲基安非他命之犯意，於98年7 月10日凌
    晨4 、5 時許，在臺北縣中和市○○路某友人住處內，施用
    第一級毒品海洛因與第二級毒品甲基安非他命。嗣於98年7
    月11日凌晨1 時25分許，在臺北縣中和市○○路369 巷14弄
    14之3 號為警查獲，經警採尿送驗後，其結果呈安非他命、
    鴉片類陽性反應，始悉上情。
二、案經臺北縣政府警察局中和第二分局移送偵辦。
        證據並所犯法條
一、證據清單與待證事實
 ┌──┬───────────┬───────────┐
 │編號│  證   據   項   目   │  待   證   事   實   │
 ├──┼───────────┼───────────┤
 │ 一 │被告乙○○於警詢及偵查│被告坦承有於上揭時、地│
 │    │中之自白              │施用第一級毒品海洛因與│
 │    │                      │第二級毒品甲基安非他命│
 │    │                      │之事實                │
 ├──┼───────────┼───────────┤
 │ 二 │台灣檢驗科技股份有限公│被告之尿液經鑑驗呈安非│
 │    │司98年8 月12日出具之濫│他命、鴉片類陽性反應之│
 │    │用藥物檢驗報告、臺北縣│事實                  │
 │    │政府警察局中和第二分局│                      │
 │    │偵辦毒品案件尿液編號及│                      │
 │    │姓名對照表各1 紙      │                      │
 ├──┼───────────┼───────────┤
 │ 三 │本署全國刑案資料查註表│被告經強制戒治執行完畢│
 │    │、全國施用毒品案件紀錄│釋放後，5 年內再犯施用│
 │    │表各1 份              │毒品案件，已經法院判決│
 │    │                      │確定及累犯之事實      │
 └──┴───────────┴───────────┘
二、核被告所為，係犯毒品危害防制條例第10條第1 項、第2 項
    施用第一級毒品罪與施用第二級毒品罪嫌。其施用前後持有
    第一級毒品、第二級毒品之低度行為分別為施用第一級毒品
    、第二級毒品之高度行為所吸收，不另論罪。又被告所犯上
    揭2 罪嫌間，犯意各別，行為殊異，請予分論併罰。再被告
    有如犯罪事實欄所載之論罪科刑執行情形，有本署刑案資料
    查註紀錄表1 份在卷可稽，其於有期徒刑執行完畢後，5 年
    內故意再犯本件有期徒刑以上之罪，為累犯，請依刑法第47
    條第1 項之規定加重其刑。
三、依毒品危害防制條例第23條第2 項，刑事訴訟法第251 條第
    1 項提起公訴。
    此    致
臺灣板橋地方法院
中    華    民    國    98    年    9     月    30    日
                              檢察官  甲  ○  ○
本件正本證明與原本無異
中    華    民    國    98    年    10    月    8     日
                              書記官
附錄本案所犯法條全文
毒品危害防制條例第10條
施用第一級毒品者，處6 月以上5 年以下有期徒刑。
施用第二級毒品者，處3 年以下有期徒刑。


司法院資訊處製作；財團法人民間司法改革基金會備份。
